臺灣臺東地方法院刑事判決　　　　　　　　　　　　　九十三年度簡上字第三四號
　　上　訴　人　丙○○
　　即　被　告
右列上訴人因過失傷害案件，不服本院臺東簡易庭於中華民國九十三年九月二十一日
所為九十三年度簡字第九八號第一審刑事簡易判決（檢察官聲請簡易判決處刑書案號
：九十三年度偵字第一四六一號），提起上訴，本院管轄之第二審合議庭判決如左：
    主  文
上訴駁回。
丙○○緩刑貳年。
    事實及理由
一、本案經本院審理結果，認第一審判決被告丙○○係犯刑法第二百八十四條第二項
    前段（原審漏載前段）之業務上過失傷害罪，判處有期徒刑三月，如易科罰金以
    三百元折算一日，認事用法及量刑均無不當，應予維持，並引用第一審判決書記
    載之事實、證據及理由（如附件）。
二、被告上訴意旨雖略以：本件車禍發生後，於警察到場時，伊就表明是肇事者且未
    逃離現場，應該符合自首條件，又原審判處被告有期徒刑三月，顯然過重等語。
    然查：（一）本件係告訴人甲○○之夫知悉被告肇事後，報警處理，被告並不符
    合自首之條件，此有臺東縣警察局臺東分局豐里派出所警員邱新成於九十三年三
    月二十三日填寫之道路交通事故肇事人自首情形紀錄表載明：「被害人甲○○家
    屬（先生）報一一０處理肇事人丙○○未報案」在卷可稽；（二）另按量刑輕重
    ，係屬事實審法院得依職權自由裁量之事項，苟已斟酌刑法第五十七條各款所列
    情狀而未逾越法定刑度，不得遽指為違法（最高法院著有七十二年度臺上字第六
    六九六號、七十五年度臺上字第七○三三號判例參照）；且在同一犯罪事實與情
    節，如別無其他加重或減輕之原因，下級審量定之刑，亦無過重或失輕之不當情
    形，則上級審法院對下級審法院之職權行使，原則上應予尊重，此有最高法院八
    十五年度臺上字第二四四六號判決意旨可資參酌。查刑法第二百八十四條第二項
    業務上過失傷害罪之法定本刑為一年以下有期徒刑、拘役或一千元以下罰金，而
    本件車禍之發生，被告有過失，原審判決依具體個案認定事實，並已審酌被告之
    過失程度及其他情狀，量處有期徒刑三月，如易科罰金，以三百元折算一日，比
    較被告所侵害法益程度及其所受刑罰，核屬相當，依前揭最高法院判例及判決要
    旨，尚難認原審量刑有違法或不當之情事。從而，本件上訴人以量刑過輕為由，
    提起上訴，為無理由，應予駁回。末查，被告未曾受有期徒刑以上刑之宣告，有
    臺灣高等法院被告全國前案紀錄表在卷可憑，其於事故發生後曾多次探望過告訴
    人甲○○，並積極與告訴人洽談民事和解事宜，足見被告因一時疏忽，誤觸刑章
    ，歷此偵審教訓，應知戒慎而無再犯之虞，本院認其所受宣告之刑以暫不執行為
    適當，爰併諭知緩刑二年，用啟自新。
據上論斷，應依刑事訴訟法第四百五十五條之一第一項、第三百六十八條、第三百六
十四條、第二百七十三條，刑法第七十四條第一款，判決如主文。
本案經檢察官乙○○到庭執行職務。
中      華      民      國    九十三    年     十一     月     十五     日
                                臺灣臺東地方法院刑事第三庭
                                    審判長法  官  楊力進
                                          法  官  范乃中
                                          法  官  連雅婷
右正本證明與原本無異。
本件不得上訴。
書記官  蘇美琴
中      華      民      國    九十三    年     十一     月     十六     日
